【裁判字號】    92,上易,2359
【裁判日期】    920918
【裁判案由】    詐欺
【裁判全文】
臺灣高等法院刑事判決                          九十二年度上易字第二三五九號
    上  訴  人
    即  被  告  甲○○
右上訴人，因詐欺案件，不服臺灣桃園地方法院，九十一年度易字第二一一六號，中
華民國九十二年五月三十日第一審判決（起訴案號：臺灣桃園地方法院檢察署九十一
年度偵緝字第七四九號），提起上訴，本院判決如左：
    主  文
上訴駁回。
    事實及理由
一、本件審理結果，認為與後附（臺灣桃園地方法院九十一年易字第二一一六號）判
    決所載之事實、理由及結果相同，茲引用該判決之事實、理由及證據。
二、被告上訴意旨以：係「劉誌昌」叫其當連帶保證人，其即去簽名，其未參與合夥
    ，渠等向被害人購買如附表所示物品與其無關，且吳溪福於原審應訊時亦供述其
    僅係保證人而已，未涉詐欺，其未犯罪云云。
三、惟查：被告於偵查中供述：「我與劉誌昌合夥做電腦周邊產品，成立傑福企業社
    ，後來「昌」要我當連帶保證人，要我為一位姓「吳」（吳溪福）的擔保，「昌
    」說姓吳的負責進出口，而我負責電腦周邊產品的銷售。」（偵卷二十二頁）、
    「八十九年做生意（
    昌介紹我進去的，他的朋友跟我們合開的。」、「當初也是劉誌昌叫我當連帶保
    證人。」（偵卷三十頁反面），足見被告與劉誌昌、吳溪福等人合夥開設傑福企
    業社，藉以向被害人豪聯公司、金嗓公司詐騙如附表所示產品得手後，即將各該
    產品搬空逸去，使致該等被害人求償無門。
四、被告既參與合夥經營，對於傑福企業社之營業項目實際上是否包括電腦周邊設備
    ，其營業量為何，及劉誌昌、吳溪福向豪聯公司、金嗓公司洽購如附表所示產品
    與被告於本院九十二年八月二十九日庭詢時所供「因為我們公司有寄放保養品在
    賣」有何關聯，且倘其未擔任連帶保證人，則劉誌昌、吳溪福等人之詐欺行為即
    無法得手，均為被告所知之甚稔，是被告故為連帶保證人，殊係以自己犯罪之意
    思，參與實施，其與劉誌昌、吳溪福等人有犯意聯絡及行為分擔，至為明顯。
五、證人吳溪福於原審對於所詢問被告何以會擔任連帶保證人問題時，初時顧左右而
    言他，嗣則謂「也是老闆叫他出來的」，在答詢過程中，吳溪福從未供證被告並
    不知情而未涉詐欺之情（詳原審卷八十至八四頁），反觀本件卷證及前述論證，
    均足以證明被告與劉誌昌、王政吉、吳溪福共犯本件犯行，委無疑義。
六、原審因依刑事訴訟法第二百九十九條第一項前段、刑法第二十八條、第五十六條
    、第三百三十九條第一項、第四十七條，罰金罰鍰提高標準條例第一條前段，論
    被告犯共同連續詐欺取財罪，並以被告係屬累犯及審酌其犯罪之動機、目的、手
    段及品性、智識程度、涉案程度較吳溪福為輕，犯罪所生之損害，被害人被詐欺
    財物之價值達三十七萬四百九十元及犯罪後否認犯行之態度等一切情狀，量處有
    期徒刑八月，其認事、用法及量刑，均無不合。被告上訴論旨，猶執陳詞，指摘
    原判決為不當，核無理由，應予駁回。
據上論結，應依刑事訴訟法第三百六十八條、第三百七十三條，判決如主文。
本案經檢察官蔡薰慧到庭執行職務。
中      華      民      國    九十二    年      九      月     十八     日
                              臺灣高等法院刑事第四庭
                                  審判長法  官  蔡  永  昌
                                        法  官  陳  榮  和
                                        法  官  李  英  豪
右正本證明與原本無異。
不得上訴。
                                        書記官  鄭  信  昱
中      華      民      國    九十二    年      九      月     十九     日
附錄：本案論罪科刑法條全文
中華民國刑法第三百三十九條第一項：
 (普通詐欺罪)
意圖為自己或第三人不法之所有，以詐術使人將本人或第三人之物交付者，處五年以
下有期徒刑、拘役或科或併科一千元以下罰金。


司法院資訊處製作；財團法人民間司法改革基金會備份。
